ACORDAO-COMPLETO-2351806

ACÓRDÃO DE RELAÇÃO

ACÓRDÃO DE RELAÇÃO 4428/2019 ATA 20/2019 - PRIMEIRA CÂMARA

Acórdão 4428/2019-TCU-Primeira Câmara
	Considerando-se os termos do Ofício PRORH 1153/2018 encaminhado pelo órgão jurisdicionado, noticiando a anulação pelo Tribunal Regional Federal da 1ª Região de sentença exarada no âmbito do Mandado de Segurança 2006.38.00.026328-5, que havia garantido à servidora inativa Ligia Maria Figueroa (XXX.820.046-XX) a conversão de tempo de serviço prestado em atividade especial sob regime celetista em tempo de atividade comum para fins de concessão de aposentadoria estatutária;
	Considerando-se que tais informações não eram do conhecimento desta Corte de Contas, tendo sido julgado legal para fins de registro o ato de concessão de aposentadoria emitido em favor da interessada, nos termos do Acórdão 6560/2014-TCU-Primeira Câmara;
	Considerando-se que a jurisprudência deste Tribunal se firmou no sentido de considerar o prazo de cinco anos previsto no § 2º do art. 260 do Regimento Interno como o termo final para a revisão da concessão em si, conforme entendimento firmado nos Acórdãos 1.132/2009, 1.624/2005, 3.045/2008 e 2.384/2014, todos do Plenário,
	Considerando-se, ainda, o teor da Súmula 6 do Supremo Tribunal Federal, que dispõe que "a revogação ou anulação, pelo Poder Executivo, de aposentadoria, ou qualquer outro ato aprovado pelo Tribunal de Contas, não produz efeitos antes de aprovada por aquele Tribunal, ressalvada a competência revisora do Judiciário";
	Os Ministros do Tribunal de Contas da União, reunidos em sessão da 1ª Câmara, ACORDAM, por unanimidade, com fundamento no art. 71, inciso IX, da Constituição Federal e no art. 260, § 2º, do Regimento Interno do TCU, em rejeitar a revisão de ofício suscitada, por extemporânea, sem prejuízo de efetuar a determinação adiante especificada:
1. Processo TC-Processo 017.803/2009-5 (APOSENTADORIA) 
	1.1. Interessados: Jose Martins de Oliveira (XXX.083.786-XX) ; José Divino de Oliveira (XXX.288.226-XX) ; José Olegário de Assunção (XXX.744.556-XX) ; Leila Ribeiro Ferreira (XXX.716.186-XX) ; Ligia Maria Figueroa (XXX.820.046-XX) ; Lucia Maria Lima (XXX.490.506-XX) ; Luiz Gonzaga Pires do Amorim (XXX.902.786-XX) ; Lupercio Tarcisio de Oliveira (XXX.750.386-XX) ; Manoel de Assis Alves (XXX.213.726-XX) ; Marcos Golgher (XXX.377.696-XX) ; Maria Cecilia Lucas Gomes (XXX.312.936-XX) 
	1.2. Órgão/Entidade: Universidade Federal de Minas Gerais
	1.3. Relator: Ministro Benjamin Zymler
	1.4. Representante do Ministério Público: Procurador Júlio Marcelo de Oliveira
	1.5. Unidade Técnica: Secretaria de Fiscalização de Pessoal (SEFIP) .
	1.6. Representação legal: não há.
	1.7. Determinações:
	1.7.1. à Universidade Federal de Minas Gerais, para que, no prazo de 30 (trinta) dias, dê efetivo cumprimento à decisão exarada pelo Tribunal Regional Federal da 1ª Região, que anulou a sentença exarada no âmbito do Mandado de Segurança 2006.38.00.026328-5, que havia garantido à servidora inativa Ligia Maria Figueroa (XXX.820.046-XX) a conversão de tempo de serviço prestado em atividade especial sob regime celetista em tempo de atividade comum para fins de concessão de aposentadoria estatutária, expedindo o ato de alteração de aposentadoria correspondente, o qual deverá ser submetido à apreciação desta Corte de Contas, nos termos do art. 260 do RITCU;
	1.7.2. à Sefip, para que monitore o cumprimento do item 1.7.1 da presente deliberação, representando ao Tribunal em caso de descumprimento.

Primeira Câmara

Universidade Federal de Minas Gerais

Jose Martins de Oliveira (XXX.083.786-XX); José Divino de Oliveira (XXX.288.226-XX); José Olegário de Assunção (XXX.744.556-XX); Leila Ribeiro Ferreira (XXX.716.186-XX); Ligia Maria Figueroa (XXX.820.046-XX); Lucia Maria Lima (XXX.490.506-XX); Luiz Gonzaga Pires do Amorim (XXX.902.786-XX); Lupercio Tarcisio de Oliveira (XXX.750.386-XX); Manoel de Assis Alves (XXX.213.726-XX); Marcos Golgher (XXX.377.696-XX); Maria Cecilia Lucas Gomes (XXX.312.936-XX)

Universidade Federal de Minas Gerais - UFMG

BENJAMIN ZYMLER

não há.

Procurador Júlio Marcelo de Oliveira

APOSENTADORIA (APOS)

Secretaria de Fiscalização de Pessoal (SEFIP).